# 长期股权投资初始计量

提问人：娜头杨 时间：2015-09-21 17:53:36
A公司 2014 年 7 月实收资本 515 万，资本公积为 85 万，未分配利润为-468万。股东为自然人甲和乙，各占50%。投资机构进驻后设立公司B，B的在大股东为以自然人甲、乙为主的初创团队持投平台公司占比85%，投资机构占比15%。 2014 年 8 月B公司以 300 万收购A公司成为它的100%占比母公司。请问，长期股权投资初始怎么计量，后续计量？合并报表中应注意哪些方面？

回答人：chenyiwei
此前A是否属于甲和乙的合营企业？引入外部投资机构后，这一控制关系是否发生变化？B除了持有A的股权以外，是否没有其他重要的经营性资产和业务？

提问人：娜头杨 时间：2015-09-22 09:55:35
甲和乙为A公司的初创团队主导人员，该公司主要从事技术研发，有众项专利。投资机构进驻后专门成立B公司，众项专利均转移至B公司，B公司主要从事技术的中试，B公司最大股东为初创团队持股平台，最大股份占比仍为甲乙，以后可能还会实现产业化。目前，正在装修车间。

回答人：chenyiwei
该问题的关键是判断B取得A的股权是同一控制下的合并还是非同一控制下的合并。但从你描述的情况看无法判断。最主要的考虑是：甲和乙在A和B的相关事务上是否为一致行动人？还是甲和乙的合营企业？

提问人：娜头杨 时间：2015-09-23 13:02:28
甲乙属于一致行动人。甲乙从原来的A公司跳出来成为新成立的母公司B的初创团队持股平台公司的控制人。A公司成为B的全资子公司。

回答人：chenyiwei
如果甲乙作为一致行动人控制A和B，则B取得A的股权按同一控制下合并处理。